【裁判字號】    97,審訴,5601
【裁判日期】    980203
【裁判案由】    毒品危害防制條例
【裁判全文】
臺灣高雄地方法院刑事判決            97年度審訴字第3501號
                                    97年度審訴字第5601號
公  訴  人  臺灣高雄地方法院檢察署檢察官
被      告  甲○○○
指定辯護人  本院公設辯護人馬碩遠
上列被告因97年度審訴字第3501號、第5601號違反毒品危害防制
條例案件，經檢察官分別提起公訴（97年度毒偵字第5328號、第
6881號、第8574號），由本院合併審理，並經本院合議庭裁定由
受命法官獨任行簡式審判程序，復經檢察官聲請法院改依協商程
序而為判決，本院認為適當進行協商判決程序，於中華民國98年
2 月3 日下午4 時在本院刑事第七法庭宣示判決，以代判決書，
出席職員如下：
    法  官  高增泓
    書記官  黃麗玉
    通  譯  王清明
法官起立朗讀判決主文、犯罪事實要旨、處罰條文、附記事項，
及告以上訴限制、期間、上訴之法院，且諭知記載其內容：
一、主  文：
    甲○○○施用第一級毒品，累犯，處有期徒刑捌月。又施用
    第一級毒品，累犯，處有期徒刑捌月。又施用第一級毒品，
    累犯，處有期徒刑捌月；扣案之第一級毒品海洛因壹包（含
    包裝袋，驗前淨重零點零伍玖公克，驗後淨重零點零肆玖公
    克），沒收銷燬之。又施用第二級毒品，累犯，處有期徒刑
    肆月。又施用第二級毒品，累犯，處有期徒刑肆月。應執行
    有期徒刑貳年，扣案之第一級毒品海洛因壹包（含包裝袋，
    驗前淨重零點零伍玖公克，驗後淨重零點零肆玖公克），沒
    收銷燬之。
二、犯罪事實要旨：
    甲○○○前於民國93年間，因施用毒品案件，經本院裁定送
    觀察、勒戒後，認有繼續施用毒品之傾向，再裁定令入戒治
    處所施以強制戒治，嗣因強制戒治已滿6 月，經臺灣嘉義戒
    治所評定戒治處遇成效合格，無繼續強制戒治之必要後，於
    94年6 月27日自臺灣嘉義戒治所執行完畢釋放，並由臺灣高
    雄地方法院檢察署檢察官以94年度戒毒偵字第296 號為不起
    訴處分。又於94年間，因施用毒品案件，經本院以95年度訴
    字第68號判處有期徒刑6 月確定，嗣經裁定減刑為有期徒刑
    3 月，而於96年7 月16日執行完畢。詎張簡裕仍不知悔改，
    竟分別基於施用第一、二級毒品之犯意，於下列時間、地點
    ，分別施用第一級毒品海洛因與第二級毒品甲基安非他命，
    經警查獲：
    (一)97年6 月6 日下午6 時許，在設於高雄縣大寮鄉○○路之
      某加油站廁所內，以將第一級毒品海洛因摻入香菸後，吸
      食含有海洛因成分煙氣之方式，施用第一級毒品海洛因1
      次後，在同一地點，以將第二級毒品甲基安非他命置於玻
      璃球內燒烤，吸食煙霧之方式，施用第二級毒品甲基安非
      他命1 次，而於97年6 月8 日下午1 時10分許，在高雄縣
      大寮鄉○○路59巷26號前，為警查獲，經採尿送驗結果呈
      嗎啡、甲基安非他命陽性反應。
    (二)97年7 月12日下午3 時許，在上開加油站廁所內，以將第
      一級毒品海洛因摻入香菸吸食之同一方式，施用第一級毒
      品海洛因1 次後，在同一地點，以將第二級毒品甲基安非
      他命置於玻璃球內燒烤吸食之同一方式，施用第二級毒品
      甲基安非他命1 次，而於97年7 月15日下午6 時許，在高
      雄縣大寮鄉○○路4 之40號，為警查獲，經採尿送驗結果
      呈嗎啡、甲基安非他命陽性反應。
    (三)97年9 月28日某時許，在上開加油站廁所內，以將第一級
      毒品海洛因摻入香菸吸食之同一方式，施用第一級毒品海
      洛因1 次。嗣於97年10月1 日上午11時40分許，在高雄縣
      大寮鄉○○○路315 之11號前，為警查獲，經採尿送驗結
      果呈嗎啡陽性反應，並扣得第一級毒品海洛因1 包 (含包
      裝袋，驗前淨重0.059 公克，驗後淨重0.049 公克)， 始
      獲上情。
三、處罰條文：
    毒品危害防制條例第10條第1 項、第2 項、第18條第1 項，
    刑法第11條、第47條第1 項、第51條第5 款。
四、附記事項：
    無。
五、協商判決除有刑事訴訟法第455 條之4 第1 項第1 款於本訊
    問程序終結前，被告撤銷協商合意或檢察官撤回協商聲請者
    ；第2 款被告協商之意思非出於自由意志者；第4 款被告所
    犯之罪非第455 條之2 第1 項所得以協商判決者；第6 款被
    告有其他較重之裁判上一罪之犯罪事實者；第7款 法院認應
    諭知免刑或免訴、不受理者情形之一，及違反同條第2 項「
    法院應於協商合意範圍內為判決；法院為協商判決所科之刑
    ，以宣告緩刑或2 年以下有期徒刑、拘役或罰金為限」等情
    形外，不得上訴。
六、如有前述得上訴情形而不服本判決，得自收受判決（即以本
    宣示判決筆錄代之）送達之日起10日內，向本院提出上訴書
    狀，並應敘述具體理由，如未敘述上訴理由者，應於上訴期
    間屆滿後20日內補提理由書狀於本院（均須按他造當事人之
    人數附繕本），請勿逕送上級法院。
中    華    民    國    98    年    2     月    3     日
                  刑事第七庭  書記官  黃麗玉
                              法  官  高增泓
以上正本證明與原本無異。
如不服本判決應於收受送達後10日內向本院提出上訴書狀，並應
敘述具體理由；如未敘述上訴理由者，應於上訴期間屆滿後20日
內向本院補提理由書（均須按他造當事人之人數附繕本）「切勿
逕送上級法院」。
                              書記官  黃麗玉
中    華    民    國    98    年    2     月    3     日
附錄本案論罪科刑法條全文：
毒品危害防制條例第10條
施用第1級毒品者，處6月以上5年以下有期徒刑。
施用第2級毒品者，處3年以下有期徒刑。


司法院資訊處製作；財團法人民間司法改革基金會備份。
